臺灣高等法院刑事判決
　　　　　　　　　　　　　　　　　 100年度上易字第2617號
上　訴　人
即　被　告　王俊發
上列上訴人因違反毒品危害防制條例案件，不服臺灣士林地方法
院100年度審易字第1898號，中華民國100年9月30日第一審判決
（起訴案號：臺灣士林地方法院檢察署100年度毒偵字第1593號
），提起上訴，本院判決如下：
    主  文
上訴駁回。
    理  由
一、按依刑事訴訟法第350條、第361條、第362條、第367條規定
    ，不服地方法院之第一審判決而上訴者，須提出上訴書狀，
    並應敘述具體理由，為上訴必備之程式；其所提出之書狀未
    敘述上訴理由，或僅曾以言詞陳述上訴理由者，均應於上訴
    期間屆滿後20日內補提理由書於第一審法院。第一審法院經
    形式審查，認逾期未補提上訴理由者，應定期間先命補正；
    逾期未補正者，為上訴不合法律上之程式，應以裁定駁回。
    倘已提出上訴理由，但所提非屬具體理由者，則由第二審法
    院以上訴不合法律上之程式，判決駁回。而所謂具體理由，
    必係依據卷內既有訴訟資料或提出新事證，指摘或表明第一
    審判決有何採證認事、用法或量刑等足以影響判決本旨之不
    當或違法，而構成應予撤銷之具體事由，始克當之（例如：
    依憑證據法則具體指出所採證據何以不具證據能力，或依憑
    卷證資料，明確指出所為證據證明力之判斷如何違背經驗、
    論理法則）；倘僅泛言原判決認定事實錯誤、違背法令、量
    刑失之過重或輕縱，而未依上揭意旨指出具體事由，或形式
    上雖已指出具體事由，然該事由縱使屬實，亦不足以認為原
    判決有何不當或違法者（例如：對不具有調查必要性之證據
    ，法院未依聲請調查亦未說明理由，或援用證據不當，但除
    去該證據仍應為同一事實之認定），皆難謂係具體理由，俾
    與第二審上訴制度旨在請求第二審法院撤銷、變更第一審不
    當或違法之判決，以實現個案救濟之立法目的相契合，並節
    制濫行上訴（最高法院97年度台上字第892 號、97年度台上
    字第1402號、98年度台上字第2133號、98年度台上字第2158
    號、98年度台上字第4476號、99年度台上字第482 號、99年
    度台上字第870 號、99年度台上字第7556號等判決意旨參照
    ）。又原審法院對上訴書狀有無記載理由，為形式上之審查
    ，認有欠缺，且未據上訴人自行補正者，固應定期間先命補
    正。然上訴理由是否具體，依96年7月4 日刑事訴訟法第361
    條修正理由三之說明，屬第二審法院審查範圍，不在命補正
    之列。
二、本件原審依憑上訴人即被告王俊發於民國100年9月30日準備
    程序及審理時就犯罪事實所為之自白、臺灣檢驗科技股份有
    限公司100 年7 月29日尿液檢體編號M0000000號之濫用藥物
    檢驗報告以及新北市政府警察局汐止分局100 年8 月移送毒
    品危害防制條例人犯尿液檢體編號對照表（尿液檢體編號：
    M0000000號），暨本院被告前案紀錄表等證據資料，認定被
    告王俊發前因施用第二級毒品案件，經裁定送觀察、勒戒後
    ，認無繼續施用毒品之傾向，於87年12月30日釋放出所，並
    由臺灣臺北地方法院檢察署檢察官以87年度偵字第26065 號
    不起訴處分確定。又因施用第二級毒品案，經依臺灣板橋地
    方法院裁定送觀察、勒戒後，認有繼續施用毒品之傾向，復
    經同法院裁定送強制戒治，於90年7 月17日強制戒治執行完
    畢，刑責部分則由同法院以89年度重簡字第113 號判決處有
    期徒刑6 月確定，與另案妨害公務有期徒刑3 月合併定應執
    行有期徒刑8 月確定，於91年3 月17日執行完畢。復因施用
    第二級毒品案，經依臺灣士林地方法院裁定送強制戒治，於
    93年1 月8 日強制戒治執行完畢，刑責部分由同法院以91年
    度易字第803 號判決處有期徒刑9 月確定；再因施用第二級
    毒品案，經本院以93年度上易字第1274號判處有期徒刑1 年
    1 月確定，上2 案接續執行，於94年11月15日執行完畢。再
    分別因施用第二級毒品案，經臺灣士林地方法院以99年度審
    易字第2224號判決處有期徒刑10月確定、以100 年度審簡字
    第124 號判決處有期徒刑4 月，經上訴後為同法院以100 年
    度簡上字第57號駁回上訴確定。詎其仍不知悔改，復基於施
    用第二級毒品甲基安非他命之犯意，於100 年7 月13日10時
    許，在臺北市○○街600 巷上班地點之辦公室廁所內，以將
    甲基安非他命置於小燈泡內燒烤後，吸食其產生煙霧之方式
    施用第二級毒品甲基安非他命，嗣於100 年7 月13日18時許
    ，另案在新北市汐止區○○○街5 巷9 號4 樓住處為警查獲
    ，經徵其同意採尿送驗結果，呈安非他命、甲基安非他命陽
    性反應，始查知上情。核被告王俊發所為，係犯毒品危害防
    制條例第10條第2 項之施用第二級毒品罪；其持有第二級毒
    品甲基安非他命之低度行為，為進而施用之高度行為所吸收
    ，不另論罪。並審酌被告施用毒品之犯行，在性質上乃屬對
    自我身心健康之自戕行為，尚未嚴重破壞社會秩序、侵害他
    人權益，然其前因多次施用毒品案件經法院裁定送觀察、勒
    戒及強制戒治，並經法院判決處刑確定後，猶不思戒絕革除
    惡習，再為本件施用第二級毒品犯行，顯未因前案所受之觀
    察、勒戒、強制戒治及判決處刑而記取教訓，兼衡其犯後坦
    承犯行之態度，並其犯罪之動機、目的、手段，並參酌其前
    次經臺灣士林地方法院99年度審易字第2224號判決、100 年
    度簡上字第57號判決之施用第二級毒品案件，分別判處有期
    徒刑10月、及4 月確定，係於99年9 月、10月間所犯等一切
    情狀，量處王俊發施用第二級毒品，處有期徒刑10月。從形
    式上觀察，無何違誤或不當。
三、被告上訴意旨略以：伊於93年8月31 日犯毒品危害防制條例
    之施用第二級毒品罪，檢察官起訴後，經法院以連續犯判處
    有期徒刑1 年1 月確定，嗣於94年11月15日執行完畢。亦即
    ，上述之施用第二級毒品犯行，係於93年3 月前所為，而與
    本案之再犯施用第二級毒品犯行，間隔已逾6 年之久，期間
    亦未再犯有任何罪行，且伊對於其本次犯行，深感悔悟；再
    者，就本案之原審判決判處有期徒刑10月，顯與比例原則量
    刑相左，且施用二級毒品之行為，僅屬戕害伊之身心健康而
    未危及他人之情事，故懇請鈞院審酌被告之家庭情況及悔悟
    之情，從輕量刑云云。第查：量刑屬法院自由斟酌決定之職
    權，若無逾越法定刑度或顯然濫用權限之情形，即不得任憑
    己意指摘其不當或違法。原審就其刑之裁量，已審酌上訴人
    前已有6 次施用第二級毒品案件，分別經法院判處刑罰之前
    科紀錄（有本院被告前案紀錄表在卷可參），猶再犯本案；
    況就距本案之施用第二級毒品最近之犯罪時點為99年9 月、
    10 月 ，此亦有臺灣士林地方法院99年度審易字第2224號刑
    事判決以及100 年度簡上字第57號刑事判決在卷可稽，足見
    被告並未能深切體認毒品危害己身之鉅，謀求脫離毒害之道
    ，自有使其接受相當時期監禁處遇以教化性情之必要；惟其
    就犯罪事實均坦認犯行，犯後態度尚可，且施用毒品固戕害
    個人健康，然未侵害他人權益，犯罪手段平和，兼衡其智識
    程度、施用次數及家庭狀況等一切情狀，業以行為人之行為
    罪責為基礎，並斟酌刑法第57條各款所列情狀，在法定刑度
    內，酌量科刑，無何偏執一端，致明顯失出失入情形。上訴
    意旨無非表達個人主觀上對於輕刑之期盼，並未依據卷內訴
    訟資料表明原判決有何不當或違法，而構成應予撤銷之具體
    事由。衡以首開規定及說明，被告不服原判決提起上訴，並
    未提出合於刑事訴訟法第361 條第2 項規定之具體理由，與
    未提出具體理由無異，其上訴不合法律上之程式，爰不經言
    詞辯論，予以駁回。
據上論斷，應依刑事訴訟法第367 條前段、第372 條，判決如主
文。
中    華    民    國    100     年    11    月  21    日
                  刑事第十三庭  審判長法  官  蔡新毅
                                      法  官  曾淑華
                                      法  官  林秋宜
以上正本證明與原本無異。
不得上訴。
                                      書記官  胡勤義
中    華    民    國    100     年    11    月  21    日